# 求助陈版 - 合同成本会计分录

提问人：wx_5a60a720bf5b 时间：2022-04-10 21:18:23
陈版好，
根据新收入准则，企业应当在下列支出发生时，将其计入当期损益：
（一）管理费用。
（二）非正常消耗的直接材料、直接人工和制造费用（或类 似费用），这些支出为履行合同发生，但未反映在合同价格中。
（三）与履约义务中已履行部分相关的支出。
（四）无法在尚未履行的与已履行的履约义务之间区分的相关支出。
问题：准则所述的当期损益，除了第一个管理费用，剩下的是否都记入营业成本？

回答人：chenyiwei
2 、更多地是营业外支出； 3 、是营业成本； 4 、在确定属于合同履约成本的前提下，计入营业成本。